# 请教陈版主，关于企业购买结构性存款的处理

提问人：SDCHEN 时间：2022-03-13 17:43:22
1.企业购买结构性存款，虽然有利息，但是利息是浮动的，所以是不是也不能算作通过合同现金流量测试？
2.如果没有通过合同现金流量测试作为交易性金融核算，那么在年末 1231 该笔机构性存款还未到期，需要给他按照权责发生制确认投资收益吗？如果需要确认投资收益是怎么个确认呢，因为利率不固定，还有就是如果确认了投资收益需不需要从这一部分投资收益中划出来列示为非经常性损益呢，如果需要怎么划分呢？
谢谢陈版主~

回答人：chenyiwei
1 、是。根据四部委《关于严格执行企业会计准则 切实加强企业 2020 年年报工作的通知》（财会[2021]2号）：“对于商业银行吸收的符合《中国银保监会办公厅关于进一步规范商业银行结构性存款业务的通知》（银保监办发〔 2019 〕 204 号）定义的结构性存款，即嵌入金融衍生产品的存款，通过与利率、汇率、指数等的波动挂钩或者与某实体的信用情况挂钩，使存款人在承担一定风险的基础上获得相应的收益，企业通常应当分类为以公允价值计量且其变动计入当期损益的金融资产，记入“交易性金融资产”科目，并在资产负债表中“交易性金融资产”项目列示。”
2 、因为是作为交易性金融资产，期末应按公允价值计量，而此处的公允价值变动的主要构成部分就是按照预期收益率计算的自起息日起至资产负债表日止的累计预期收益，列报于公允价值变动收益中。一般理解属于非经常性损益，但在某些特殊情况下，也可将其中不高于同期普通定期存款利率的部分作为经常性损益。

提问人：SDCHEN 时间：2022-03-15 14:10:54
陈版你您好
1 、他的预期收益率是1.65%——3.3%，往期类似理财年化收益率达到了3%以上，请问我该按照多少给他确认呀？
2 、我看到您其他的回答很多是说虽然这类理财保本但是收益浮动，不能通过合同现金流测试，但是如果利率设置的幅度很宽，通常不会发生超出预期范围，因此可以将此类结构性存款作为定期存款核算（是放到银行存款李明，利息收益确认财务费用嘛）？
谢谢陈版主~

回答人：chenyiwei
现在的结构性存款已经很少满足“利率设置的幅度很宽，通常不会发生超出预期范围”的条件，对应于高档收益率的挂钩变量波动区间现在都已经明显收窄，因此收益的不确定性已明显加大。

提问人：c770666 时间：2022-10-09 10:36:25
请教陈版，“”但在某些特殊情况下，也可将其中不高于同期普通定期存款利率的部分作为经常性损益。”，某些特殊情况下例如什么特殊情况？请指教，万分感谢。

回答人：chenyiwei
主要是针对一些最低收益也显著高于同期定期存款利率的情况。

提问人：anand 时间：2022-10-21 10:20:35
请教陈版，如果结构性存款列报为交易性金融资产，本期收到的利息列报为投资收益，那么收到利息现金流应该放到“取得投资收益收到的现金”还是“收到的其他与投资有关的现金”

回答人：chenyiwei
取得投资收益收到的现金。